【裁判字號】    99,訴,602
【裁判日期】    990811
【裁判案由】    強盜等
【裁判全文】
臺灣臺南地方法院刑事判決               99年度訴字第602號
公  訴  人  臺灣臺南地方法院檢察署檢察官
被      告  戊○○
指定辯護人  公設辯護人乙○○
上列被告因強盜等案件，經檢察官提起公訴（99年度偵字第5189號）
，本院判決如下：
    主  文
戊○○共同犯攜帶兇器竊盜罪，處有期徒刑柒月；又共同犯攜帶
兇器強盜罪，處有期徒刑柒年貳月，應執行有期徒刑柒年陸月。
    事  實
一、戊○○與不詳姓名、年籍、綽號「鐵皮」之成年男子（下稱
    鐵皮男子）基於共同意圖為自己不法所有之犯意聯絡，由劉
    培良在旁接應，鐵皮男子則持客觀上足以對人之生命、身體
    、安全構成威脅而具有危險性之六角扳手一支（約十幾公分
    長，未扣案），於民國九十八年三月十二日凌晨約零時至一
    時許，在高雄縣旗山鎮○○里○○○路一五０號前，竊取丙○○所有之車牌號碼四九二八－ＧＳ號自用小客貨車得手後
    ，二人隨即共同基於強盜之犯意聯絡，由戊○○駕駛上開自
    用小客貨車搭載鐵皮男子，隨機選定電子遊戲場作為強盜對
    象，而於九十八年三月十二日上午六時十五分許，行經高雄
    縣美濃鎮○○里○○路○段五十四號之「金多利電子遊戲場
    」前時，發現該遊戲場內無其他客人，遂由戊○○擔任接應
    之工作，而鐵皮男子即持客觀上足以對人之生命、身體、安
    全構成威脅而具有危險性之刀子一支（約三十公分長，未扣
    案），進入「金多利電子遊戲場」向店員甲○○亮刀並喝令
    稱：我要搶劫，將皮包交出來，若不給會傷害你等語，至使
    甲○○不能抗拒，而搶走甲○○所側背之皮包一只（內有約
    新臺幣六千元、計分卡三疊、打火機一個、原子筆一枝、紅
    包袋一個等物），該鐵皮男子得手後，旋即奪門而出搭乘戊○○所駕駛之前揭自用小客貨車逃逸。甲○○見狀立即衝出
    門外，記下歹徒所搭乘之車牌號碼後，報警處理，警方於同
    年三月十二日下午四時三十分許，在高雄縣美濃鎮○○路三
    六八巷五號之一住宅南側約一百公尺處產業道路，尋獲上開
    自用小客貨車，並於車內駕駛座腳踏墊上採集到煙蒂及在排
    檔桿處轉移棉棒，送內政部刑事警察局鑑驗，其DNA-STR 型
    別與戊○○相符，因而查獲。
二、案經高雄縣警察局旗山分局報請臺灣高雄地方法院檢察署呈
    請臺灣高等法院檢察署函轉臺灣臺南地方法院檢察署檢察官
    偵查起訴。
    理  由
壹、程序部分
    按被告以外之人於審判外之言詞或書面陳述，除法律有規定
    者外，不得作為證據，刑事訴訟法第一百五十九條固定有明
    文。惟被告以外之人於審判外之陳述，雖不符同法第一百五
    十九條之一至之四之規定，而經當事人於審判程序同意作為
    證據，法院審酌該言詞陳述或書面陳述作成時之情況，認為
    適當者，亦得為證據，同法第一百五十九條之五第一項規定
    甚明。查被告戊○○於本院行準備程序時，就檢察官所提出
    丙○○、甲○○等被告以外之人，於警詢或偵查時之陳述等
    證明本件竊盜及強盜犯罪事實之證據方法，表示無意見，本
    院審酌上開證據於陳述作成時之情況，核無違法取證及證明
    力明顯過低之瑕疵，認為以之作為證據為適當。
貳、實體部分
一、上揭事實，業經被告於本院審理時坦承不諱，核與證人即被
    害人丙○○、甲○○證述情節相符，復有贓物認領保管單、
    高雄縣警察局車輛尋獲電腦輸入單各一紙、監視錄影光碟一
    片及翻拍照片二十三張、高雄縣政府警察局刑案現場勘查卷
    一份、內政部警政署刑事警察局98年4月17日刑醫字第09800
    38044號、98年9月24日刑醫字第0980133302號鑑定書各一紙
    （見警卷第二至七頁、第四十三至七十六頁）在卷可稽，被
    告自白核與事實相符，事證明確，其犯行應足認定。
二、按刑法第三百二十一條第一項第三款之攜帶兇器竊盜罪，係
    以行為人攜帶兇器竊盜為其加重條件，此所謂兇器，其種類
    並無限制，凡客觀上足對人之生命、身體、安全構成威脅，
    具有危險性之兇器均屬之，且祇須行竊時攜帶此種具有危險
    性之兇器為已足，並不以攜帶之初有行兇之意圖為必要（最
    高法院七十九年台上字第五二五三號判例參照）。前揭判例
    雖係就攜帶兇器竊盜罪立論，惟就本案攜帶兇器強盜罪亦應
    為相同之解釋。與被告共犯之鐵皮男子持以為本件竊盜犯行
    之約十幾公分長之六角板手一支；及持以為強盜犯行之長約
    三十公分之刀子一支，客觀上足對人之生命、身體、安全構
    成威脅，要屬兇器無訛。核被告所為，係犯刑法第三百二十
    一條第一項第三款之攜帶兇器竊盜罪、第三百三十條第一項
    之攜帶兇器強盜罪。被告與鐵皮男子之間有犯意之聯絡及行
    為之分擔，均為共同正犯。又其所犯上開二罪間，犯意各別
    ，行為互殊，應分論併罰。審酌被告年輕力壯，不思以己力
    賺取所需，僅因自己缺錢即以上開手段與鐵皮男子共同竊盜
    、強盜被害人之財物，嚴重危害社會治安、惟念其未造成被
    害人受傷，且犯後坦承犯行已有悔意等一切情狀，爰量處如
    主文所示之刑，併定應執行之刑。另鐵皮男子所持犯本案之
    六角板手及刀子各一支，均未扣案，且非違禁物，復查該物
    確係何人所有亦難認定，爰不為沒收之諭知，附此敘明。
據上論斷，依刑事訴訟法第二百九十九條第一項前段，刑法第二
十八條、第三百二十一條第一項第三款、第三百三十條第一項、
第五十一條第五款，判決如主文。
本案經檢察官丁○○到庭執行職務
中    華    民    國    99   年    8    月     11   日
                  刑事第五庭  審判長  法  官  張瑛宗
                                      法  官  包梅真
                                      法  官  鍾邦久
以上正本證明與原本無異。
如不服本判決應於收受本判後10日內向本院提出上訴書狀，並應
敘述具體理由。其未敘述上訴理由者，應於上訴期間屆滿後20日
內向本院補提理由書狀（均須按他造當事人之人數附繕本）「切
勿逕送上級法院」。
                                      書記官  蔡志賢
中    華    民    國    99    年    8    月    11   日
附錄本案論罪科刑法條：
中華民國刑法第320條第1項
（普通竊盜罪）
意圖為自己或第三人不法之所有，而竊取他人之動產者，為竊盜
罪，處5年以下有期徒刑、拘役或5百元以下罰金。
中華民國刑法第321條第1項
（加重竊盜罪）
犯竊盜罪而有左列情形之一者，處6月以上、5年以下有期徒刑：
一、於夜間侵入住宅或有人居住之建築物、船艦或隱匿其內而犯
    之者。
二、毀越門扇、牆垣或其他安全設備而犯之者。
三、攜帶兇器而犯之者。
四、結夥三人以上而犯之者。
五、乘火災、水災或其他災害之際而犯之者。
六、在車站或埠頭而犯之者。
中華民國刑法第328條第1項
（普通強盜罪）
意圖為自己或第三人不法之所有，以強暴、脅迫、藥劑、催眠術
或他法，至使不能抗拒，而取他人之物或使其交付者，為強盜罪
，處5年以上有期徒刑。
中華民國刑法第330條第1項
（加重強盜罪）
犯強盜罪而有第 321 條第 1 項各款情形之一者，處 7 年以上
有期徒刑。

司法院資訊處製作；財團法人民間司法改革基金會備份。
